【裁判字號】    99,訴,224
【裁判日期】    990709
【裁判案由】    違反毒品危害防制條例
【裁判全文】
臺灣雲林地方法院刑事判決               99年度訴字第224號
公  訴  人  臺灣雲林地方法院檢察署檢察官
被      告  甲○○
上列被告因違反毒品危害防制條例案件，經檢察官提起公訴（99
年度毒偵字第109 、319 號），被告於準備程序進行中就被訴事
實為有罪之陳述，本院進行簡式審判程序，判決如下：
    主  文
甲○○施用第一級毒品，累犯，處有期徒刑捌月，扣案之注射針
筒貳支、塑膠填充器壹支，均沒收。又施用第二級毒品，累犯，
處有期徒刑肆月。又施用第一級毒品，累犯，處有期徒刑捌月。
應執行有期徒刑壹年陸月，扣案之注射針筒貳支、塑膠填充器壹
支，均沒收。
    事  實  及  理  由
一、本件係經被告甲○○於準備程序進行中就被訴事實為有罪之
    陳述，而經本院合議庭裁定以簡式審判程序審理，則依刑事
    訴訟法第273 條之2 、同法第159 條第2 項之規定，不適用
    傳聞法則有關限制證據能力之相關規定；並得依同法第310
    條之2 準用同法第454 條之規定製作略式判決書，僅需記載
    犯罪事實、證據名稱及應適用之法條，並得以簡略方式為之
    ，合先敘明。
二、犯罪事實：甲○○前因施用毒品案件，經觀察、勒戒後，認
    無繼續施用毒品之傾向，於民國90年11月9 日釋放出所，並
    由臺灣雲林地方法院檢察署檢察官以90年度毒偵字第1476號
    為不起訴處分確定，於上開觀察、勒戒執行完畢釋放後5 年
    內，又因連續施用第1 級毒品案件，經法院裁定送強制戒治
    ，並為檢察官提起公訴，經本院以92年度訴字第248 號判處
    有期徒刑1 年2 月確定，於93年12月31日縮短刑期假釋出監
    ，於94年5 月11日假釋期滿假釋未經撤銷，其未執行之刑，
    以已執行論；強制戒治部分，於92年12月10日停止戒治出所
    ，於93年1 月9 日因毒品危害防制條例修正報結。仍不知悔
    改，復為下列施用毒品之行為：
  (一)基於施用第1 級毒品海洛因之犯意，於99年1 月21日為警採
    尿時起回溯72小時內之某時，在雲林縣麥寮鄉瓦村其養殖
    之魚池邊，以將海洛因摻水後置入針筒內注射身體血管之方
    式，施用第1 級毒品海洛因1 次。另基於施用第2 級毒品甲
    基安非他命之犯意，於99年1 月21日為警採尿時起回溯96小
    時內之某時，在上開魚池邊，以將甲基安非他命置於玻璃球
    內點火燒烤後吸食其煙之方式，施用第2 級毒品甲基安非他
    命1 次。嗣於99年1 月21日中午12時40分許，為警在雲林縣
    東勢鄉○○村○○路72號之3 查獲，並扣得其所有供施用毒
    品海洛因所用之注射針筒2 支、塑膠填充器1 支。
  (二)又基於施用第1 級毒品海洛因之犯意，於99年2 月23日下午
    某時許，在上開魚池邊，以將海洛因摻水後置於針筒內注射
    身體血管之方式，施用第1 級毒品海洛因1 次。嗣於99年2
    月25日上午9 時許，至臺灣雲林地方法院檢察署觀護人室接
    受採尿送驗，檢出毒品嗎啡陽性反應而悉上情。
三、前項犯罪事實，有下列證據可資為佐：
  (一)犯罪事實欄(一)所示之施用第1 、2 級毒品犯行：
    1.被告甲○○於99年4 月6 日偵查中及於本院審理時之自白
      。
    2.彰化縣警察局員林分局委託檢驗尿液代號與真實姓名對照
      認證單、詮昕科技股份有限公司99年2 月1 日濫用藥物尿
      液檢驗報告各1 份。
    3.扣案之注射針筒2 支、塑膠填充器1 支。
  (二)犯罪事實欄(二)所示之施用第1 級毒品犯行：
    1.被告於本院審理時之自白。
    2.臺灣雲林地方法院檢察署受保護管束人尿液檢體監管紀錄
      表、臺灣檢驗科技股份有限公司99年3 月17日濫用藥物尿
      液檢驗報告各1 份。
  (三)被告前因施用毒品案件，經觀察、勒戒後，認無繼續施用毒
    品之傾向，於90年11月9 日釋放出所，並由臺灣雲林地方法
    院檢察署檢察官以90年度毒偵字第1476號為不起訴處分確定
    ，於上開觀察、勒戒執行完畢釋放後5 年內，又因連續施用
    第1 級毒品案件，經本院以92年度訴字第248 號判處有期徒
    刑1 年2 月確定等情，有臺灣高等法院被告前案紀錄表在卷
    可參，此次再犯本件施用毒品之罪，仍應依毒品危害防制條
    例第10條之規定處罰（最高法院95年度第7 次刑事庭會議決
    定文參照），本件事證明確，被告犯行堪以認定，應依法論
    科。
四、按海洛因、甲基安非他命分別為毒品危害防制條例第2 條第
    2 項第1 、2 款所明定之第1 、2 級毒品。核被告犯罪事實
    欄(一)所為，係犯毒品危害防制條例第10條第1 項之施用第1
    級毒品罪及同條第2 項之施用第2 級毒品罪；犯罪事實欄(二)
    所為，係犯同條例第10條第1 項之施用第1 級毒品罪。被告
    於犯罪事實欄(一)、(二)非法持有第1 級毒品海洛因及於犯罪事
    實欄(二)非法持有第2 級毒品甲基安非他命之低度行為，分別
    為其施用之高度行為所吸收，均不另論罪。被告所犯上開3
    罪，其犯意各別，行為不同，應分論併罰。被告有犯罪事實
    欄所載之前案科刑及執行紀錄，有卷附臺灣高等法院被告前
    案紀錄表可按，其受有期徒刑之執行完畢，5 年以內故意再
    犯有期徒刑以上之罪，所犯上開各罪，均為累犯，應依刑法
    第47條第1 項之規定，各加重其刑。又被告於犯罪事實欄(一)
    所示之施用第1 、2 級毒品犯行，其施用地點均在雲林縣麥
    寮鄉瓦村其養殖之魚池邊，業據被告於本院審理時供述明
    確，起訴書將地點記載為不詳，容有未洽，爰將其施用地點
    補充記載如上；再被告於偵查中雖稱：2 月25日的前幾天在
    麥寮的工廠打麻將，有人在旁邊以香菸吸食海洛因，我有吸
    到云云，惟被告於本院審理時表示：那次是過年期間跟人家
    打麻將，時間是農曆初5 即99年2 月18日下午3 點多，我在
    99年2 月23日下午，在雲林縣麥寮鄉瓦村之魚池邊，有以
    將海洛因摻水置於針筒內注射血管之方式施用海洛因等語，
    參以被告供稱其打麻將之時間與99年2 月25日採尿之時間相
    距已有7 天，已難驗出嗎啡陽性反應，且與起訴書記載之犯
    罪時間在99年2 月25日採尿時起回溯72小時內之某時不同，
    是本院認其於審理中之供述較為可採，因此將被告犯罪事實
    欄(二)所示施用第1 級毒品之地點及方式，均更正記載如上，
    並將施用海洛因之時間特定為99年2 月23日下午某時許，附
    此敘明。爰審酌被告前因施用毒品，經觀察勒戒、起訴科刑
    後猶犯同罪行、其犯罪本質上為戕害自我身心健康之行為，
    尚未嚴重破壞社會秩序或侵害他人權益，及其犯罪之動機、
    教育程度、家庭狀況等一切情狀，分別量處如主文所示之刑
    ，並依刑法第51條第5 款之規定，定其應執行之刑。扣案之
    注射針筒2 支、塑膠填充器1 支，係被告所有供犯罪事實欄
    (一)所示施用毒品海洛因所用之物，已為被告自承在卷，應依
    刑法第38條第1 項第2 款之規定，在該次施用第1 級毒品罪
    項下宣告沒收之。
五、據上論斷，應依刑事訴訟法第273 條之1 第1 項、第299 條
    第1 項前段、第310 條之2 、第454 條第1 項，毒品危害防
    制條例第10條第1 項、第2 項，刑法第11條前段、第47條第
    1 項、第51條第5 款、第38條第1 項第2 款，判決如主文。
本案經檢察官陳靜慧到庭執行職務。
中    華    民    國    99    年    7     月    9     日
                  刑事第四庭  法  官  王  素  珍
以上正本證明與原本無異。
如不服本判決應於收受判決後10日內向本院提出上訴書狀，並應
敘述具體理由；其未敘述上訴理由者，應於上訴期間屆滿後20日
內向本院補提理由書（均須按他造當事人之人數附繕本）。「切
勿逕送上級法院」。
                              書記官  吳  伊  婷
中    華    民    國    99    年    7     月    9     日
附錄本案論罪科刑法條：
毒品危害防制條例第10條
施用第一級毒品者，處6 月以上5 年以下有期徒刑。
施用第二級毒品者，處3 年以下有期徒刑。

司法院資訊處製作；財團法人民間司法改革基金會備份。
